最高法院刑事判決　　　　　　九十六年度台上字第四五０四號
上　訴　人　甲○○
選任辯護人　李昌明律師
上列上訴人因違反槍砲彈藥刀械管制條例案件，不服台灣高等法
院高雄分院中華民國九十六年六月十三日第二審判決（九十六年
度上訴字第五六八號，起訴案號：台灣高雄地方法院檢察署九十
五年度偵字第四五六三號），提起上訴，本院判決如下：
    主  文
上訴駁回。
    理  由
按刑事訴訟法第三百七十七條規定，上訴於第三審法院，非以判
決違背法令為理由，不得為之。是提起第三審上訴，應以原判決
違背法令為理由，係屬法定要件。如果上訴理由狀並未依據卷內
訴訟資料，具體指摘原判決不適用何種法則或如何適用不當，或
所指摘原判決違法情事，顯與法律規定得為第三審上訴理由之違
法情形，不相適合時，均應認其上訴為違背法律上之程式，予以
駁回。本件原判決維持第一審論上訴人甲○○以未經許可寄藏可
發射子彈具有殺傷力之槍枝，累犯罪，處有期徒刑年陸月，併
科罰金新台幣拾萬元，並諭知罰金易服勞役之折算標準，及為相
關從刑宣告之判決，駁回上訴人在第二審之上訴。係依憑上訴人
於警詢、檢察官初訊及檢察官聲請羈押於第一審訊問時之自白（
供認：扣案具殺傷力之改造槍枝，為「洪華欽」於民國九十四年
一月間，連同其餘不具殺傷力之改造槍枝一枝、改造子彈成品二
顆、半成品七顆，持至伊高雄市○○區○○街二八一號家中寄放
等情不諱），參酌證人陳彩雲、楊靜宜證以：在上訴人之上開住
處三樓房間內查獲改造手槍一枝等語，及扣案具殺傷力之槍枝一
枝、卷附查獲現場照片三十二張、內政部警政署刑事警察局九十
五年三月六日刑鑑字第０九五００二二四三０號鑑定書（記載：
經鑑定結果送鑑手槍一枝《槍枝管制編號0000000000
號》，認係由仿COLT廠一九０八 CALIBER二五型半自動手槍製造
之槍枝換裝土造金屬槍管改造而成之改造手槍，機械性能良好，
可擊發適用子彈，具殺傷力等旨）等證據資料，而為論斷。已敘
述其所憑之證據及認定之理由。而以上訴人否認有未經許可寄藏
可發射子彈具有殺傷力之槍枝之犯行，及辯稱：扣案槍枝是蘇國
明拿來伊家給伊看，伊當場交還，後來伊到一樓餵狗，並去監理
站驗車，不悉槍枝放在伊家云云，係飾卸之詞，無足採取，在理
由內依憑調查所得證據，詳加指駁；並說明：（一）上訴人於第
一審審理時，並未指出員警、檢察官有何不法取供情事，故其於
警詢及偵查中初訊之自白，均出於任意性，應可認定，且其自白
又與查扣之證物相符，自可採信。況上訴人遲至九十五年三月二
十一日偵訊時始辯稱：上開槍枝係蘇國明所有，不悉蘇國明將槍
枝放在伊家中云云，如其所辯屬實，何以於警詢、偵查及檢察官
聲請羈押於第一審法院訊問時，對此有利之事項均隻字未提，反
為對己不利之供述？又如蘇國明擅將該槍枝置放上訴人家中，上
訴人自警詢起，應會供出實情，以釐清責任，豈有遲至案發後二
個月，於檢察官訊問時始為上開辯解，所辯自難以採信。（二）
證人楊靜宜於偵查中先證稱：案發當日下午三、四點時，有名男
子拿手槍給上訴人，並說「有沒有漂亮、有沒有像」，上訴人把
玩一陣子後，就將槍放著，該名男子嗣上樓去，隔沒多久下來，
向上訴人借車離去；惟於第一審審理時則證以：有名男子把搜到
的槍拿給上訴人，上訴人就把槍還給該男子，該男子接過後，放
在桌上，說：等一下再來拿云云，就到四樓，隔沒多久下來，向
上訴人借車離去：而證人陳彩雲於第一審審理時則證陳：上訴人
看過手槍後，還給蘇國明，手槍放在三樓房間內的桌上各等語，
就上訴人有無將槍枝交還蘇國明過程之供述，並不一致，已難盡
信，且第一審詰以蘇國明交槍予上訴人之過程時，陳彩雲又改稱
：伊從三樓後面房間走到前面時，只看到槍已經放在桌上，並未
看到蘇國明交槍，也未看到誰將槍放在桌上云云，是證人陳彩雲
最初證述看到蘇國明拿槍給上訴人云云，並無足採。況證人陳彩
雲、楊靜宜於警詢中均一致陳稱：不悉本件槍枝是何人所有等語
，如該二證人果真看到蘇國明將槍枝交予上訴人，豈會在距案發
時較近之警詢中未能記憶，卻在距案發時間較久之偵、審，反而
能清楚並具體描述？證人陳彩雲、楊靜宜於警詢中既未受到不正
方法訊問、或有意識不清之情事，應以彼等於警詢中之證述，較
為可信，其事後翻異，應係附和之詞，不足為有利上訴人認定。
（三）案發當日到場之員警莫友信於原審結證：當日去搜索時，
在場的陳虹伊的先生陳維德開上訴人車子回來，陳維德旁邊尚有
一人，但因為上訴人向伊說，彼等只是來還車，與本案無關，所
以並未記載對方姓名等語，依該證言，如該不詳姓名男子確係蘇
國明，上訴人豈有不即向執行員警指訴該槍枝實係蘇國明所有，
以脫免自己罪責？是莫友信之證詞，不足為上訴人有利之認定。
另上訴人及辯護人聲請再傳喚陳彩雲及楊靜宜，因該二證人於第
一審審理時已到庭證述明確，並予當事人詰問之機會，且本案事
實亦臻明確，並無再傳喚必要之理由。從形式上觀察，原判決並
無違背法令之情形存在。上訴意旨略稱：（一）證人楊靜宜及陳
彩雲於警詢時並未具結，其證詞自無證據能力，再依彼等於警詢
時否認有吸食第一級毒品之供述，但實際卻驗出其尿液有「嗎啡
」反應，足見彼等就警方的詢問，以「否認」及「不知情」回應
，可撇清自己關係，亦不致得罪別人，原審以彼等於警詢有關上
訴人之供證，係出於自然發言，具「可信性」之要件，自有違誤
。（二）依本件卷證資料，不足以證明上訴人於警詢及檢察官初
訊之自白，與事實相符，再依證人莫友信、楊靜宜及陳彩雲之證
述，可證蘇國明當天確有在場，並與陳維德一同向上訴人借車及
還車，則上訴人所供應有相當程度之真實性，原審另有疑義，應
可再向證人莫友信查證陳維德之資料，或傳喚證人陳虹伊，以釐
清實情，然原審見未及此，自有證據調查未盡之違誤。（三）本
件查扣之二把槍枝，上訴人早已知悉另一把槍枝並無殺傷力，另
蘇國明帶來之有殺傷力之槍枝，上訴人不悉蘇國明借車外出時未
將之帶走，且因主觀上仍認蘇國明之槍枝應無殺傷力，而搜索時
，蘇國明亦未在現場，故才一律供述兩把槍枝均取自「洪華欽」
，嗣經鑑定系爭手槍具殺傷力，為維護自己權益，才供出實情，
而證人陳彩雲及楊靜宜亦發覺事態嚴重，亦均供證實情；況證人
陳彩雲及楊靜宜於案發當日既有吸食第一級毒品，對於當天發生
之細節，自難記憶清楚，自不得因之否定彼等之證述等語。惟查
：（一）按證據之取捨、證據證明力之判斷，及事實有無之認定
，為事實審法院之職權，苟其取捨判斷與認定，並不違背論理法
則及經驗法則，即不容任意指為違法。又刑事訴訟法第一百九十
六條之一第二項並無準用同法第一百八十六條至第一百八十九條
關於證人具結之規定，是司法警察（官）並無命證人具結之權限
，證人於警詢所供，未經具結，自不生違反具結規定而無證據能
力之問題。本件證人陳彩雲及楊靜宜於警詢時雖未具結，其之警
詢證述仍具證據能力，至彼等嗣於第一審審理時雖翻異前供，惟
原判決已就相關事證詳加調查論列，復綜合上訴人在警詢、檢察
官初訊及檢察官聲請羈押於第一審訊問時之自白，參互斟酌判斷
，資為不利於上訴人之認定，併已說明其取捨判斷而得之心證，
及證人陳彩雲及楊靜宜於警詢時之證述應與事實相符，較具可信
性之理由。又上訴人在警詢、檢察官初訊及檢察官聲請羈押於第
一審訊問時已自白認罪，雖其嗣後翻異，因依卷內證據，並無足
資證明上訴人前開自白有何非任意性之情形，且與事實相符，原
審因而採信其自白，核與證據法則無違。上訴意旨所為指摘，無
非就原審採證認事之職權行使，任憑己見，泛言指摘，再為事實
上之爭執，並非依據卷內訴訟資料而為之具體指摘，自非合法之
第三審上訴理由。（二）原判決已說明縱依案發時到場之員警莫
友信所證，當日同陳維德駕駛上訴人車子回來之另一人，確係蘇
國明，因上訴人既因持有上開槍枝而被查獲，如該槍枝係蘇國明
擅自置放，當應即向執行之員警指明係在場之蘇國明所為，以證
明自己之清白，何有反供述本件與蘇國明無關之理？是本案事實
已臻明確，並無再傳喚陳彩雲及楊靜宜，為無益調查必要之理由
。並無應於審判期日調查之證據未予調查之違法情形。上訴意旨
妄指為違法，要非依據卷內資料執為指摘之適法第三審上訴理由
。（三）其餘上訴意旨，則置原判決之明白論斷於不顧，或仍持
原判決已說明理由而捨棄不採之陳詞辯解，再為事實上之爭執，
或就屬於事實審法院採證認事職權之行使，或就同一證據資料為
相異之評價，全憑己見，任意指摘，難謂已符合首揭法定上訴第
三審之要件。其上訴違背法律上之程式，應予駁回。
據上論結，應依刑事訴訟法第三百九十五條前段，判決如主文。
中　　華　　民　　國　九十六　年　　八　　月　 十七 　日
                      最高法院刑事第五庭
                          審判長法官  林　增　福
                                法官  邵　燕　玲
                                法官  張　清　埤
                                法官  陳　世　雄
                                法官  蔡　國　在
      本件正本證明與原本無異
                                      書  記  官
中　　華　　民　　國　九十六　年　　八　　月　二十一　日
  　　　　　　　　　　　　　　　　　　　　　　　　　　ｚ
